【裁判字號】    98,聲,463
【裁判日期】    980323
【裁判案由】    聲明異議
【裁判全文】
臺灣臺南地方法院刑事裁定               98年度聲字第463號
異  議  人
即  受刑人   乙○○
送達代收人   甲○○
上列異議人即受刑人因公共危險案件（本院97年度交簡字第1223
號），對檢察官執行義務勞務之指揮聲明異議，本院裁定如下：
    主  文
異議駁回。
    理  由
一、異議意旨略以：異議人乙○○因公共危險案件，經本院97
    年度交簡字第1223號判決判處罰金新臺幣6萬元，如易服勞
    役以新臺幣1000元折算1日，緩刑2年；並應於判決確定後依
    執行檢察官之命令至臺南市安平區漁光里從事40小時之淨灘
    之義務勞務，並於緩刑期間付保護管束。嗣異議人因未收到
    上開淨灘義務勞務之執行通知，迄緩刑遭撤銷，經通知執行
    罰金刑，始覺有異，而向居住戶籍地之父母查詢，方悉因父
    母不知該傳票之利害嚴重性，隨手置放，致遍尋不著，而誤
    失義務勞務之良機。異議人非惡意逃避責任，爰依刑事訴訟
    法第484條聲明異議，懇請另定義務勞務之時、地，俾便異
    議人遵循等語。
二、按送達文書除刑事訴訟法有特別規定外，準用民事訴訟法之
    規定，刑事訴訟法第62條定有明文。又送達於應受送達人之
    住居所、事務所或營業所為之，但在他處會晤應受送達人時
    ，得於會晤處所為之；於應送達處所不獲會晤應受送達人時
    ，得將文書付與有辨別事理能力之同居人或受僱人；送達不
    能依前二條規定為之者，得將文書寄存送達地之地方自治或
    警察機關，並作送達通知書兩份，一份黏貼於應受送達人住
    居所、事務所、營業所或其就業處所門首，另一份置於該送
    達處所信箱或其他適當位置，以為送達；寄存送達自寄存之
    日起，經10日發生效力，民事訴訟法第136條第1項、第137
    條第1項，及第138條第1項、第2項分別定有明文。
三、經查，異議人之戶籍地址自92年9月17日遷入臺南縣永康市
    ○○路40巷209弄28號，迄今未有變更；惟97年3月4日異議
    人曾具狀向臺灣臺南地方法院檢察署陳明變更送達處所為「
    臺南縣歸仁鄉○○○街51巷86號」，有該請求狀在卷可按。
    異議人因公共危險案件，經本院於97年5月29日以97年交簡
    字第1223號判決確定後，執行檢察官於同年8月26日向異議
    人上開戶籍及指定送達地址郵遞執行傳票，通知異議人到案
    執行義務勞務，惟均不獲會晤應受送達人或其他有辨別事理
    能力之同居人或受僱人，而於97年8月29日將上開執行傳票
    分別寄存在臺南縣警察局永康分局大灣派出所、臺南縣警察
    局歸仁分局媽廟派出所。嗣復於97年10月8日由員警親赴上
    開戶籍及指定送達處所送達執行傳票，同日為異議人父親劉
    清井於指定處所「臺南縣歸仁鄉○○○街51巷86號」收受送
    達，有臺灣臺南地方法院檢察署送達證書在卷可參，且為異
    議人所不爭執，揆諸前揭說明，上開執行傳票業經合法送達
    無疑，異議人因自己因素遲誤義務勞務，難認檢察官執行之
    指揮有何不當，本件異議並無理由，應予駁回。至異議人因
    未履行義務勞務，經檢察官依法為撤銷緩刑之聲請，倘異議
    人不服撤銷緩刑之裁定，應另循法律程序救濟，要與對檢察
    官執行不當之異議無涉，附此敘明。
四、據上論斷，爰依刑事訴訟法第486條裁定如主文。
中    華    民    國    98    年    3     月    23    日
                       刑事第十二庭  法  官  魏玉英
以上正本證明與原本無異。
如不服本裁定，應於裁定送達後5日內向本院提出抗告狀 (應附
繕本)。
                                     書記官  曾盈靜
中    華    民    國    98    年    3     月    24    日


司法院資訊處製作；財團法人民間司法改革基金會備份。
